sl-SI: Športna oprema > Rekreacija na prostem > Lov in streljanje > Lokostrelstvo: Dodatki za lokostrelstvo; Orodja in oprema za lokostrelstvo; Deli in dodatki za puščice; Puščice in puščice za samostrel; Dodatki za loke in samostrele; Loki in samostreli
pt-BR: Artigos esportivos > Atividades ao ar livre > Caça e tiro > Tiro com arco: Acessórios para tiro com arco; Ferramentas e equipamentos de tiro com arco; Peças e acessórios para flechas; Flechas e dardos; Peças e acessórios de arcos e bestas; Arcos e bestas
lt-LT: Sporto prekės > Poilsis lauke > Medžioklė ir šaudymas > Lankininkystė: Priedai lankininkams; Lankininkystės įranga; Strėlių dalys ir priedai; Lankų ir arbaletų strėlės; Lankų ir arbaletų priedai; Lankai ir arbaletai
da: Sportsartikler > Friluftsliv > Jagt og skydning > Bueskydning: Bueskydning – tilbehør; Værktøj og udstyr til bueskydning; Piledele og tilbehør; Pile og bolte; Reservedele og tilbehør til buer og armbrøste; Buer og armbrøste
nb: Sportsutstyr > Friluftsliv > Jakt og skyting > Bueskyting: Utstyr til bueskyting; Verktøy og utstyr til bueskyting; Pildeler og -tilbehør; Piler og bolter; Tilbehør til buer og armbrøster; Buer og armbrøster
hu: Sportszerek > Szabadtéri kikapcsolódás > Vadászat és lövészet > Íjászat: Íjászati kiegészítők; Íjászati eszközök és felszerelések; Nyílalkatrészek és -kiegészítők; Nyilak és botok; Íj- és számszeríj-kiegészítők; Íjak és számszeríjak
fi: Urheilutarvikkeet > Ulkoharrasteet > Metsästys ja ammunta > Jousiammunta: Jousiammuntavälineet; Jousiammunnan työkalut ja välineet; Jousien osat ja tarvikkeet; Nuolet ja nuoliputket; Jousi- ja varsijousitarvikkeet; Jouset ja varsijouset
cs: Sportovní potřeby > Outdoorové aktivity > Lov a střelba > Lukostřelba: Příslušenství pro lukostřelbu; Lukostřelecké nářadí a vybavení; Díly a doplňky k šípům; Šípy a šipky; Luky a kuše – příslušenství; Luky a kuše
zh-CN: 体育用品 > 户外休闲 > 打猎与射击 > 射箭: 射箭配件; 射箭工具与设备; 箭零件/配件; 箭; 弓/弩配件; 弓/弩
hr-HR: Sportska oprema > Rekreacija na otvorenom > Lov i streljaštvo > Streličarstvo: Dodaci za streličarstvo; Alati i oprema za streličarstvo; Dijelovi i pribor strijele; Strijele i strelice; Pribor za luk i samostrel; Lukovi i samostreli
tr: Spor Malzemeleri > Açık Hava Etkinlikleri > Avcılık ve Atıcılık > Okçuluk: Okçuluk Aksesuarları; Okçuluk Araçları ve Ekipmanları; Ok Parçaları ve Aksesuarları; Oklar ve Dart Okları; Yay ve Arbalet Parçaları ve Aksesuarları; Yaylar ve Arbaletler
pl: Sprzęt sportowy > Rekreacja na świeżym powietrzu > Myślistwo i strzelectwo > Łucznictwo: Akcesoria łucznicze; Narzędzia i sprzęt łuczniczy; Części i akcesoria do strzał; Strzały i bełty; Akcesoria do łuków i kusz; Łuki i kusze
ja: スポーツ用品 > 屋外レクリエーション > 狩猟・射撃 > アーチェリー: アーチェリー関連用品; アーチェリー用具・装備; 矢関連用品; 矢; ボウ・クロスボウ関連用品; ボウ・クロスボウ
ro-RO: Articole sportive > Recreere în aer liber > Vânătoare și tir > Tir cu arcul: Accesorii pentru tir cu arcul; Instrumente și echipamente pentru tir cu arcul; Piese și accesorii pentru săgeți; Săgeți și proiectile; Accesorii pentru arcuri și arbalete; Arcuri și arbalete
ko: 스포츠용품 > 야외 레크레이션 > 사냥/사격 > 양궁: 양궁 부대용품; 양궁 도구 및 장비; 화살 부품/부대용품; 화살 및 볼트; 활/석궁 부대용품; 활/석궁
it: Articoli sportivi > Ricreazione outdoor > Caccia e tiro a segno > Tiro con l'arco: Accessori per tiro con l'arco; Strumenti e attrezzature per il tiro con l'arco; Parti frecce e accessori; Frecce e dardi; Componenti e accessori per arco e balestra; Archi e balestre
el: Αθλητικά είδη > Υπαίθριες δραστηριότητες αναψυχής > Κυνήγι & σκοποβολή > Τοξοβολία: Αξεσουάρ τοξοβολίας; Εργαλεία & εξοπλισμός τοξοβολίας; Εξαρτήματα & αξεσουάρ βελών; Βέλη & βίδες; Αξεσουάρ τόξων & βαλλιστρών; Τόξα & βαλλίστρες
fr: Équipements sportifs > Loisirs de plein air > Chasse et tir > Tir à l'arc: Accessoires pour le tir à l’arc; Outils et équipements de tir à l’arc; Accessoires et pièces de flèches; Flèches et carreaux; Pièces et accessoires d'arcs et arbalètes; Arcs et arbalètes
bg-BG: Спортни стоки > Спортни занимания на открито > Лов и стрелба > Стрелба с лък: Аксесоари за стрелба с лък; Инструменти и оборудване за стрелба с лък; Части и аксесоари за стрели; Стрели за лъкове и арбалети; Аксесоари за лък и арбалет; Лъкове и арбалети
vi: Dụng cụ thể thao > Giải trí ngoài trời > Săn bắn > Bắn cung: Phụ kiện bắn cung; Dụng cụ và thiết bị bắn cung; Phụ kiện cung tên; Cung tên; Phụ kiện cung và bộ cung tên; Cung và bộ cung tên
zh-TW: 體育用品 > 室外休閒 > 打獵和射擊 > 射箭: 射箭配件; 射箭工具與配備; 箭矢零件/配件; 箭/十字弓箭; 弓弩配件; 弓弩
th: อุปกรณ์กีฬา > สันทนาการกลางแจ้ง > การล่าสัตว์และยิงปืน > การยิงธนู: อุปกรณ์ยิงธนู; เครื่องมือและอุปกรณ์การยิงธนู; ชิ้นส่วนและอุปกรณ์ลูกธนู; ลูกธนูและลูกศร; อุปกรณ์คันธนูและหน้าไม้; คันธนูและหน้าไม้
es: Equipamiento deportivo > Actividades al aire libre > Caza y tiro > Tiro con arco: Accesorios de tiro con arco; Herramientas y equipo de tiro con arco; Accesorios y piezas para flechas; Flechas y dardos; Accesorios para arcos y ballestas; Arcos y ballestas
sk-SK: Športový tovar > Exteriérové rekreakčné športy > Poľovníctvo a streľba > Lukostreľba: Príslušenstvo pre lukostreľbu; Lukostrelecké nástroje a vybavenie; Časti a príslušenstvo šípov; Šípy a kuše; Príslušenstvo pre luky a kuše; Luky a kuše
pt-PT: Artigos de desporto > Atividades recreativas no exterior > Caça e tiro > Tiro com arco: Acessórios para tiro com arco; Ferramentas e equipamentos de tiro com arco; Acessórios e peças para flechas; Flechas e virotes; Acessórios para arco e besta; Arcos e bestas
nl: Sportartikelen > Buitenrecreatie > Jagen en schieten > Boogschieten: Boogschieten accessoires; Boogschietgereedschap en -uitrusting; Pijlonderdelen en -accessoires; Pijlen en schichten; Onderdelen en accessoires voor bogen en kruisbogen; Bogen en kruisbogen
sv: Sportartiklar > Utomhusaktiviteter > Jakt och skytte > Bågskytte: Bågskyttetillbehör; Verktyg och utrustning till bågskytte; Pildelar och tillbehör; Pilar och skäktor; Delar och tillbehör för pilbågar och armborstar; Pilbågar och armborst
ru: Спортивные товары > Активный отдых на открытом воздухе > Охота и стрельба > Стрельба из лука: Аксессуары для стрельбы из лука; Инструменты и оборудование для стрельбы из лука; Детали и аксессуары для стрел; Стрелы для луков и арбалетов; Аксессуары для луков и арбалетов; Луки и арбалеты
en: Sporting Goods > Outdoor Recreation > Hunting & Shooting > Archery: Archery Accessories; Archery Tools & Equipment; Arrow Parts & Accessories; Arrows & Bolts; Bow & Crossbow Accessories; Bows & Crossbows
de: Sportartikel > Outdoor-Aktivitäten > Jagen und Schießen > Bogenschießen: Zubehör für Bogenschießen; Bogenschießwerkzeuge und -ausrüstung; Pfeilelemente & Zubehör; Pfeile & Bolzen; Bogen- & Armbrustteile & -zubehör; Bögen & Armbrüste